# 关于政府项目代理费的IPO核查问题

提问人：sparkool 时间：2020-04-06 08:05:32
各位老师好，
我司在园区取得一个政府项目，总额补助为 3000 万，但需要在收到资金后支付给项目代理中介机构 1000 万好处费。
老板让我直接转账作为项目咨询费列支，但我认为这个金额太大而且名目不正，在IPO审计的时候肯定会被核查关注。
想请教各位，这种代理机构收取的巨额代理费（好处费）在IPO审核中会被如何对待？是否有相应‘’案例借鉴？
谢谢啦。

回答人：chenyiwei
在会计上，既然交易已经真实发生，则账面上应有所反映，即确认管理费用 1000 万元。但这个问题的主要难点是在于合规性，是否可能被质疑为商业贿赂，从而因运作不规范、不合规而导致IPO被一票否决。对此问题建议咨询律师意见。另外这 1000 万元多数可能性是不能在企业所得税前扣除的。